臺灣高等法院刑事裁定　　　　　　　　　　　　　　九十三年度聲再字第三二六號
　　再審聲請人
　　即受判決人　甲○○
　　選任辯護人　劉岱音 律師
右聲請人因背信等案件，對本院九十二年度上訴字第五三九號，中華民國九十三年七
月二十日第二審確定判決（臺灣臺北地方法院八十八年度易字第二四六號，起訴案號
：臺灣臺北地方法院檢察署八十八年度偵字第一八三八號、追加起訴：同署九十年公
訴蒞庭字第一八二四號），聲請再審，本院裁定如左：
    主  文
再審之聲請駁回。
    理  由
一、按刑事訴訟第四百二十一條所規定重要證據漏未審酌，得為受判決人之利益聲請
    再審者，必以該漏未審酌之證據足以影響於原確定判決事實之認定，並以該證據
    已予提出，如該證據雖漏未審酌，惟不足以影響於原判決事實上認定，則不得聲
    請再審。又刑事訴訟法第四百二十一條所謂就足生影響於判決之重要證據漏未審
    酌，必其未審酌之證據，足以認定受判決人應受無罪或輕於原審所認定之罪名始
    可，而證據之憑信力如何，由法院依其調查之結果，依自由心證之原則而為斟酌
    取捨。再者，有罪之判決確定後，依刑事訴訟法第四百二十一條第一項第六款之
    規定，以發現確實之新證據，足認受有罪判決之人應受無罪之判決，而為受判決
    人之利益聲請再審者，雖非以絕對不須經調查程序為絛件，但仍須就該新證據為
    形式上之觀察，無顯然之瑕疵，而可動搖原確定判決之有罪判斷結果，方足當之
    。所謂發現之新證據，係指該項證據，事實審法院於判決前未經發現，不及調查
    斟酌，至其後始行發現者而言。
二、經查，本件聲請人於再審聲請狀中所列關於顏國朝、吳滄海、張寶猜、李清輝、
    周一鶴、陳文貴等貸款相關資料，係於原審審理時已存在之證據，而原確定判決
    已於附表欄詳列各該貸款案放款估價不實或借戶債信不佳之情形，並於理由敘明
    本案有數筆貸款，該等貸款人向前銀行貸款之金額均遠低於九信核貸之金額，而
    該等貸款人或半年、一年甚或一個月後即延滯交付利息，致經法院拍賣或由九信
    承受，造成九信之巨額損失。是原確定判決已說明其形成本案被告有罪心證之理
    由，而聲請人重行爭執該等擔保不動產估價並未高估等云云，並不足以動搖原確
    定判決之有罪判斷結果。蓋該等貸款人確有債信不佳或無法向前貸款銀行貸得同
    樣高額款項之情事，足認本案被告仍以高額核貸為異常，是聲請人所稱尚難認有
    理由，原確定判決實無漏未審酌之情。聲請人復主張其係於九信對申貸案核可通
    過之後，始有集資代償之合意及行為，故不影響其辦理申貸業務之正確性等云云
    。惟原確定判決理由二、(三)已就此點為判斷，且被告等並不否認有收取每日百分
    之一代償報酬之事實，是原確定判決亦無漏未審酌之情。又聲請人另稱本院原確
    定判決對於證人周瑞燦、陳昭雄之證詞漏未審酌。然查，原確定判決已敘明聲請
    人所為構成背信罪之理由及其所憑之依據，聲請人所指摘之情事，縱加審酌亦不
    足以動搖原確定判決事實之認定，自亦非屬再審事由。
三、綜上所述，本件聲請人所聲明之重要證據或新證據，如非本院原審業已審酌而捨
    棄不採者，即是聲請人猶執陳詞，就本院原審所確認之事實重加爭執，顯與刑事
    訴訟法第四百二十條第一項第六款及第四百二十一聲請再審之要件有間。依首開
    說明，聲請人聲再審均為無理由，應予駁回。
據上論斷，應依刑事訴訟法第四百三十四條第一項，裁定如主文。
中　　　華　　　民　　　國　　九十三　　年　　　八　　　月　　三十一　　日
                              臺灣高等法院刑事第十庭
                                  審判長法  官  溫　耀　源
                                        法  官  邱　同　印
                                        法  官  吳      燦
右正本證明與原本無異。
不得抗告。
          　　　　　　　　　　　　　　　書記官  陳　靜　姿
中　　　華　　　民　　　國　　九十三　　年　　　八　　　月　　三十一　　日
